# 请教陈版主，关于新租赁准则

提问人：guanglvlv 时间：2020-02-19 08:05:24
陈版主，如企业融资租赁机器设备，但是机器设备尚未转固，未达到预定可使用状态，企业还应对此使用权资产计提折旧么，未确认融资费用还需要摊销进财务费用么？如不需要计提折旧和摊销应当如何处理？

回答人：chenyiwei
如果租赁物上在购建过程中，尚未达到预定可使用状态，则此时使用权资产是不计提折旧的。租赁负债相关的未确认融资费用继续按实际利率法摊销原则上计入财务费用，但对于符合《企业会计准则第 17 号——借款费用》规定的可资本化的利息，可以计入使用权资产的成本。

提问人：guanglvlv 时间：2020-02-21 08:05:25
请问陈版主，如果已经开始试运行，取得的收入可以比照联合试车冲减使用权资产原值，但是使用权资产折旧和摊销的利息如何处理？

回答人：chenyiwei
此时使用权资产尚不计提折旧；因为尚未达到预定可使用状态，所以摊销的利息继续计入使用权资产价值。